臺灣臺北地方法院民事簡易判決
111年度北簡字第2305號
原      告  良京實業股份有限公司

法定代理人  平川秀一郎

訴訟代理人  蘇芷萱  
被      告  陳顯    

上列當事人間請求給付簽帳卡消費款等事件，本院於中華民國11
1年4月12日言詞辯論終結，判決如下：
    主      文
被告應給付原告新臺幣貳萬零壹佰捌拾伍元，及其中新臺幣壹萬
參仟參佰伍拾捌元，自民國九十七年十二月一日起至民國一百零
四年八月三十一日止，按週年利率百分之十九點七一計算之利息
，暨自民國一百零四年九月一日起至清償日止，按週年利率百分
之十五計算之利息。
被告應給付原告新臺幣參拾萬貳仟玖佰捌拾捌元，及其中新臺幣
貳拾捌萬零捌佰柒拾玖元，自民國九十五年十月二十五日起至清
償日止，按週年利率百分之十二點二二四計算之利息，暨自民國
九十五年十月二十五日起至民國九十六年一月二十四日止，按上
開利率百分之二十計算之違約金。
原告其餘之訴駁回。
訴訟費用新臺幣參仟柒佰伍拾元由被告負擔。
本判決第一項得假執行。但被告以新臺幣貳萬零壹佰捌拾伍元為
原告預供擔保後，得免為假執行。
本判決第二項得假執行。但被告以新臺幣參拾萬貳仟玖佰捌拾捌
元為原告預供擔保後，得免為假執行。
    事實及理由
一、按當事人得以合意定第一審管轄法院，但以關於由一定法律
    關係而生之訴訟為限，前項合意，應以文書為之，民事訴訟
    法第24條定有明文。查訴外人慶豐商業銀行股份有限公司（
    下稱慶豐銀行）與被告所簽訂之信用卡約定條款第25條、貸
    款契約第18條約定，係合意以本院為本契約涉訟時之第一審
    管轄法院，是以原告向本院提起本件訴訟，本院自有管轄權
    。又被告經合法通知，未於言詞辯論期日到場，核無民事訴
    訟法第386條所列各款情事，爰依原告之聲請，由其一造辯
    論而為判決。另原告於訴訟進行中減縮聲明第1項如主文第1
    項所示，核其所為，屬應受判決事項聲明之減縮，依民事訴
    訟法第255條第1項第3款規定，應予准許，合先敘明。
二、原告主張：被告於民國93年6月21日與慶豐銀行訂立信用卡
    使用契約，並領用慶豐銀行所發行之信用卡使用，依約被告
    得持卡於特約商店記帳消費並應依約繳付消費款項，詎被告
    未依約繳款，迭催不理，至97年11月30日止，尚積欠消費款
    本金新臺幣(下同)13,358元，利息6,827元，合計20,185元
    ；被告又於93年10月18日與慶豐銀行簽訂貸款契約，向慶豐
    銀行借款330,000元，約定借款期間自93年10月18日起至100
    年10月18日止，分84期清償，利息前3個月按固定週年利率3
    %計算，第4個月起按慶豐銀行放款基準利率加年利率7.75%
    計算(目前為週年利率12.224%)，如遲延繳款時，逾期在6個
    月以內者，按約定利率10%，逾期超過6個月部分，按約定利
    率20%加計違約金，詎被告未依約繳款，迭催不理，至95年1
    0月24日止，尚積欠本金280,879元，利息20,278元，違約金
    1,831元，合計302,988元，而慶豐銀行於95年10月31日將對
    被告之前揭信用卡及借款債權均讓與訴外人慶銀資產管理股
    份有限公司(下稱慶銀公司)，慶銀公司再於98年3月31日讓
    與原告，原告並均以起訴狀繕本送達再為債權讓與之通知，
    爰依契約及債權讓與法律關係提起本件訴訟等語，並聲明：
    ㈠如主文第1項所示。㈡被告應給付原告302,988元，及其中28
    0,879元，自95年10月25日起至清償日止，按週年利率12.22
    4%計算之利息，暨按上開利率20%計算之違約金。
三、被告經合法通知，未於言詞辯論期日到場，亦未提出書狀作
    何聲明陳述。
四、本院得心證之理由：
　㈠請求給付慶豐銀行信用卡消費款本金、利息暨借款本金、利
    息、違約金部分：
　　經查，原告前揭主張，業據其提出與所述相符之慶豐銀行信
    用卡申請書、慶豐銀行信用卡約定條款、慶豐銀行信用卡分
    攤表、慶豐銀行信用卡債權讓與證明書、慶銀公司信用卡債
    權讓與證明書、慶豐銀行信用卡債權受讓通知函、慶豐銀行
    貸款契約、慶豐銀行借款交易明細查詢、慶豐銀行放款基準
    利率歷次調整明細表、慶豐銀行借款債權讓與證明書、慶銀
    公司借款債權讓與證明書、慶豐銀行消貸債權受讓通知函為
    證，堪認原告上開主張為真實。故原告請求給付慶豐銀行信
    用卡消費款本金13,358元，利息6,827元，合計20,185元，
    暨借款本金280,879元，利息20,278元，違約金1,831元，合
    計302,988元，均洵屬有據。
　㈡請求給付慶豐銀行借款違約金約款部分：
　　按當事人得約定債務人於債務不履行時，應支付違約金；約
    定之違約金額過高者，法院得減至相當之數額，民法第250
    條第1項、第252條，分別定有明文。次依金融監督管理委員
    會以102年11月18日金管銀合字第10230003860號公告、並自
    103年5月18日生效之消費性無擔保貸款定型化契約應記載事
    項第7條第2項第1款規定：「逾期六個月以內者，按原借款
    利率之百分之十，逾期超過六個月部分，按原借款利率之百
    分之二十，按期計收違約金，每次違約狀態最高連續收取期
    數為九期。」，是依上開規定，金融機構就消費性無擔保貸
    款之違約金收取，最高連續收取期數為9期，本院審酌上開1
    03年5月18日生效之消費性無擔保貸款定型化契約應記載事
    項第7條第2項第1款規定，認原告請求之違約金尚屬過高，
    對被告有失公平，爰予刪除自96年1月25日起至清償日止，
    按原借款利率20%計算之違約金部分之請求。
　㈢從而，原告據以提起本訴，請求被告給付如主文第1、2項所
    示之金額、利息、違約金，為有理由，應予准許，逾此範圍
    之請求，為無理由，應予駁回。　
五、本件原告勝訴部分係就民事訴訟法第427條訴訟適用簡易程
    序所為被告敗訴之判決，依同法第389條第1項第3款規定，
    應依職權宣告假執行，並依同法第392條第2項規定，依職權
    宣告被告預供擔保，得免為假執行。
六、訴訟費用負擔之依據：民事訴訟法第79條。本件訴訟費用額
    ，依後附計算書確定如主文第4項所示金額。
中　　華　　民　　國　　111 　年　　4 　　月　　26　　日
                  臺北簡易庭    法　官  葉藍鸚
訴訟費用計算書
項　　　　目             金 　額（新臺幣）        備  註
第一審裁判費　　　       3,750元
合　　　　計　　　       3,750元
以上正本係照原本作成。
如不服本判決，應於判決送達後20日內向本庭提出上訴狀（須按
他造當事人之人數附繕本）。如委任律師提起上訴者，應一併繳
納上訴審裁判費。
中　　華　　民　　國　　111 　年　　4 　　月　　26　　日
                                書記官  林錫欽